【裁判字號】    98,台上,1350
【裁判日期】    980730
【裁判案由】    損害賠償
【裁判全文】
最高法院民事裁定            九十八年度台上字第一三五○號
上  訴  人  甲○○
訴訟代理人  陳榮昌律師
被 上訴 人  乙○○
            丙○○
上列當事人間請求損害賠償事件，上訴人對於中華民國九十八年
五月五日台灣高等法院台中分院第二審更審判決（九十七年度消
上更(一)字第二號），提起上訴，本院裁定如下：
    主  文
上訴駁回。
第三審訴訟費用由上訴人負擔。
    理  由
按上訴第三審法院，非以原判決違背法令為理由，不得為之。又
提起上訴，上訴狀內應記載上訴理由，表明原判決所違背之法令
及其具體內容、依訴訟資料合於該違背法令之具體事實，其依民
事訴訟法第四百六十九條之一規定提起上訴者，並應具體敘述為
從事法之續造、確保裁判之一致性或其他所涉及之法律見解具有
原則上重要性之理由，同法第四百六十七條、第四百七十條第二
項分別定有明文。而依同法第四百六十八條規定，判決不適用法
規或適用不當者，為違背法令；依同法第四百六十九條規定，判
決有該條所列各款情形之一者，為當然違背法令。是當事人提起
上訴，如合併以同法第四百六十九條及第四百六十九條之一規定
之情形為上訴理由時，其上訴狀或理由書應表明該判決所違背之
法令條項，或有關判例、解釋字號，或成文法以外之習慣或法理
等及其具體內容，暨係依何訴訟資料合於該違背法令之具體事實
，並具體敘述為從事法之續造、確保裁判之一致性或其他所涉及
之法律見解具有原則上重要性之理由。如未依上述方法表明，或
其所表明者與上開法條規定不合時，即難認為已合法表明上訴理
由，其上訴自非合法。本件上訴人對於原判決提起上訴，雖以該
判決有認作主張事實、違反證據法則之違背法令為由，惟核其上
訴狀暨上訴補充理由狀所載內容，仍屬就原審取捨證據、認定事
實等情，指摘其為不當，而非表明該判決所違背之法令及其具體
內容，暨依訴訟資料合於該違背法令之具體事實，並具體敘述為
從事法之續造、確保裁判之一致性或其他所涉及之法律見解具有
原則上重要性之理由，難認其已合法表明上訴理由。依首揭說明
，應認其上訴為不合法。末查上訴人主張被上訴人應先辦理系爭
房地所有權移轉登記，始負給付尾款義務云云，惟原審依調查證
據結果，以系爭房地買賣價金之支付，兩造於系爭買賣契約第一
條第四項第二款約定「如買方（上訴人）須透過金融機構辦理貸
款以作為尾款之給付時，買方應於完納稅捐前辦妥銀行核貸、對
保及抵押權設定契約書用印手續，交由承辦代書送件」。而上訴
人就尾款係與被上訴人約定以銀行貸款支付，依上開約定，自應
於被上訴人移轉系爭房地所有權前，先辦妥銀行核貸、對保及抵
押權設定契約書用印手續，再交由代書一併辦理所有權移轉登記
及抵押權設定登記。上訴人未依約先辦妥銀行核貸手續，因認上
訴人有違約情事，自不得要求被上訴人先辦理系爭房地之所有權
移轉登記，再由上訴人辦理銀行貸款以給付尾款，核係依上訴人
所主張之事實為法律上之判斷，無認作主張之違法，附此敘明。
據上論結，本件上訴為不合法。依民事訴訟法第四百八十一條、
第四百四十四條第一項、第九十五條、第七十八條，裁定如主文
。
中    華    民    國  九十八  年    七    月   三十   日
                      最高法院民事第一庭
                          審判長法官  蕭  亨  國
                                法官  葉  勝  利
                                法官  高  孟  焄
                                法官  黃  義  豐
                                法官  許  正  順
      本件正本證明與原本無異
                                      書  記  官
中    華    民    國  九十八  年    八    月   十一   日
                                                      v


司法院資訊處製作；財團法人民間司法改革基金會備份。
